Minutes et répertoires du notaire Auguste THION de LA CHAUME, 21 octobre 1788 - 6 février 1809 (étude XXXV)
Archives nationales
Minutes et répertoires du notaire Auguste THION de LA CHAUME (étude XXXV)
21 octobre 1788 - 6 février 1809
MC/ET/XXXV/905 - MC/ET/XXXV/1020, MC/RE/XXXV/14 - MC/RE/XXXV/18
Etude XXXV; Thion de la chaume, Auguste
Archives nationales de France
Minutes et répertoires: la loi 2008-696 du 15 juillet 2008 relative aux archives a fixé à 75 ans à compter de la date de l'acte, ou à 25 ans à compter de la date du décès de l'intéressé si ce délai est plus bref, le délai de communication des minutes et répertoires des notaires; ce délai est porté à 100 ans à compter de la date de l'acte si le document se rapporte à un mineur (code du Patrimoine, articles L213-2, 4e d et 5e).
Autres documents de l'étude (dossiers de clients, comptabilité...): s'agissant d'archives privées, ces documents sont communicables selon les modalités fixées par le déposant ou le donateur.
Certains documents ne sont pas accessibles en raison de leur mauvais état de conservation.
Versement
Accès aux instruments de recherche de tous les notaires de l’étude XXXV
Archives de l'étude XXXV
- Minutes de Auguste THION de LA CHAUME, 1788 - 30 mars 1809; MC/ET/XXXV/905 - MC/ET/XXXV/1020
  - Minutes. 1788, septembre - 1788, octobre, septembre 1788 - octobre 1788; MC/ET/XXXV/905
    Informations complémentaires:
    1788, septembre à 16 octobre: actes passés par-devant Antoine Belugey.
    1788, 22 à 31 octobre: actes passés par-devant Auguste Thion de La Chaume.
    Informations concernant le classement:
    Le niveau inférieur de description, quand il existe, correspond aux minutes d'actes. Toutes les minutes ne sont pas forcément décrites une à une. Les descriptions de ces minutes sont plus ou moins détaillées.
  - Minutes (constitutions de rentes publiques). 1788 - 1789, MC/ET/XXXV/918
    Rentes viagères à 10% et 9% sur 1 et 2 têtes, provenant des remplacements de chances, - édit de novembre 1787 et arrêt du conseil du 5 janvier 1788, rentes viagères à 8% et 7% sur 1 et 2 têtes, rentes perpétuelles à 5% exemptes de retenus, édit de novembre 1787, rentes viagères sur 1 tête sans retenue et rentes viagères sur 2 têtes avec retenue du 10e, provenant de lots échus aux billets de chance - édit de novembre 1787 et arrêt du 5 janvier 1788.
    Actes passés successivement par-devant Antoine Belurgey, Auguste Thion de La Chaume.
    constitution de rente
  - Minutes (constitutions de rentes publiques). 1789, MC/ET/XXXV/919
  - Minutes. 1788, novembre - 1788, décembre, novembre 1788 - décembre 1788; MC/ET/XXXV/921
  - Minutes. 1789, janvier - 1789, février, janvier 1789 - février 1789; MC/ET/XXXV/922
  - Minutes. 1789, mars - 1789, avril, mars 1789 - avril 1789; MC/ET/XXXV/923
  - Minutes. 1789, mai - 1789, juin, mai 1789 - juin 1789; MC/ET/XXXV/924
  - Minutes. 1789, juillet - 1789, août, juillet 1789 - août 1789; MC/ET/XXXV/925
  - Minutes. 1789, septembre - 1789, octobre, septembre 1789 - octobre 1789; MC/ET/XXXV/926
  - Minutes. 1789, novembre - 1789, décembre, novembre 1789 - décembre 1789; MC/ET/XXXV/927
  - Minutes. 1790, janvier - 1790, février, janvier 1790 - février 1790; MC/ET/XXXV/928
  - Minutes. 1790, mars - 1790, avril, mars 1790 - avril 1790; MC/ET/XXXV/929
  - Minutes. 1790, mai - 1790, juin, mai 1790 - juin 1790; MC/ET/XXXV/930
    - Vente par Simon-Charles Levié, avocat en Parlement, secrétaire du roi, seigneur d'Acosta, de Boisbaudin, et autres, rue Sainte-Anne à Adélaïde-Louise-Guyonne de Rohan Chabot comtesse de Castellane, épouse séparée quant aux biens de Boniface-Louis-André de Castellane, mestre de camp en second du régiment de Ségur Dragons, rue d'Anjou, 1° de la terre, château de la seigneurie d'Acosta à Aubergenville près Meulan, 2° du château de Boisbaudin à Flins près Meulan, 3° de terres à Aubergenville, 4° de terres à Eponne, etc. Suites., 9 juin 1790 - 30 janvier 1791; MC/ET/XXXV/930
      Etat du mobilier
      Mention dans le répertoire du notaire coté:
      MC/RE/XXX/14
      Origine de l'information:
      Actes signalés par Thierry Boudignon, 2003-2012 (base de données migrée: voir contexte dans le Plan d’orientation général - Notaires de Paris, guides thématiques du Minutier).
      Date de révision: 2010
      Date de création de la notice: 2008
      acte de vente; Aubergenville (Yvelines); Epône (Yvelines); Flins-sur-Seine (Yvelines); Meulan (Yvelines); Anjou (rue d'); Sainte-Anne (rue); Castellane, Adélaïde Louise Guyonne de Rohan-Chabot (1760-1805, marqu; Castellane-Novéjean, Boniface Louis André (1758-1837, marquis de); Levié, Simon Charles; avocat au parlement (Ancien Régime); officier (armée)
  - Minutes. 1790, juillet - 1790, août, juillet 1790 - août 1790; MC/ET/XXXV/931
  - Minutes. 1790, septembre - 1790, octobre, septembre 1790 - octobre 1790; MC/ET/XXXV/932
  - Minutes. 1790, novembre - 1790, décembre, novembre 1790 - décembre 1790; MC/ET/XXXV/933
  - Minutes. 1791, janvier, janvier 1791; MC/ET/XXXV/934
    - Vente par Adélaïde-Louise-Guyonne de Rohan Chabot, épouse séparée quant aux biens de Boniface-Louis-André de Castellane, mestre de camp en second du régiment de Ségur Dragons, en son hôtel rue d'Anjou, à Charles-Jean-François de Pont, conseiller au ci-devant Parlement de Paris, rue des Filles Saint-Thomas, du château de Boisbaudin à Flins près Meulan. Suites., 18 janvier 1791 - 2 février 1793; MC/ET/XXXV/934
      MC/RE/XXXV/14
      acte de vente; Flins-sur-Seine (Yvelines); Meulan (Yvelines); Anjou (rue d'); Filles-Saint-Thomas (rue des); Castellane, Adélaïde Louise Guyonne de Rohan-Chabot (1760-1805, marqu; Castellane-Novéjean, Boniface Louis André (1758-1837, marquis de); Pont, Charles Jean François de (1765-18..); officier (armée)
  - Minutes. 1791, février - 1791, mars, février 1791 - mars 1791; MC/ET/XXXV/935
  - Minutes. 1791, avril, avril 1791; MC/ET/XXXV/936
  - Minutes. 1791, mai, mai 1791; MC/ET/XXXV/937
  - Minutes. 1791, juin, juin 1791; MC/ET/XXXV/938
  - Minutes. 1791, juillet, juillet 1791; MC/ET/XXXV/939
  - Minutes. 1791, août, août 1791; MC/ET/XXXV/940
  - Minutes. 1791, septembre, septembre 1791; MC/ET/XXXV/941
  - Minutes. 1791, octobre, octobre 1791; MC/ET/XXXV/942
  - Minutes. 1791, novembre, novembre 1791; MC/ET/XXXV/943
  - Minutes. 1791, décembre, décembre 1791; MC/ET/XXXV/944
  - Minutes. 1792, janvier, janvier 1792; MC/ET/XXXV/945
    - BONDY (rue de) § Bail par Charles LE CHAUVE, au nom de Jeanne-Claudine Rosalie PREVOST, son épouse, pour 6 ou 9 ans, à Pierre BABAUD de LA CHAUSSADE, demeurant rue de BONDY d'un appartement au Ier étage d'une maison sise dite rue de BONDY au coin de la petite rue Saint-Nicolas moyennant 4000 livres de loyer annuel., 11 janvier 1792; MC/ET/XXXV/945
      Fichier dit 'général' XVIIe-XVIIIe siècles, par le personnel du Minutier, 1954-1999 ( fichier papier entièrement dématérialisé; voir contexte dans le Plan d’orientation général - Notaires de Paris, guides thématiques du Minutier).
      Date de révision: 2011-2012
      Date de création de la notice: 2010
      bail; Bondy (rue de)
  - Minutes. 1792, février, février 1792; MC/ET/XXXV/946
  - Minutes. 1792, mars, mars 1792; MC/ET/XXXV/947
  - Minutes. 1792, avril, avril 1792; MC/ET/XXXV/948
  - Minutes. 1792, mai, mai 1792; MC/ET/XXXV/949
  - Minutes. 1792, juin, juin 1792; MC/ET/XXXV/950
  - Minutes. 1792, juillet, juillet 1792; MC/ET/XXXV/951
  - Minutes. 1792, août, août 1792; MC/ET/XXXV/952
  - Minutes. 1792, septembre, septembre 1792; MC/ET/XXXV/953
    - Savoie (Marie Louise de) § Testament, 10 septembre 1792; MC/ET/XXXV/953
      testament; Savoie, Marie Louise de
  - Minutes. 1792, octobre, octobre 1792; MC/ET/XXXV/954
  - Minutes. 1792, novembre, novembre 1792; MC/ET/XXXV/955
  - Minutes. 1792, décembre, décembre 1792; MC/ET/XXXV/956
  - Minutes. 1793, 1er janvier - 1793, 15 janvier, 1er janvier 1793 - 15 janvier 1793; MC/ET/XXXV/957
  - Minutes. 1793, 16 janvier - 1793, 31 janvier, 16 janvier 1793 - 31 janvier 1793; MC/ET/XXXV/958
    - LEVASSEUR (Jean) compagnon charpentier. § Contrat d'apprentissage entre la veuve Léon et Pierre Cocquerelle, maître Charpentier, au profit de Pierre Le Vasseur son fils, pour 6 ans, sans débours de part ni d'autre, 9 mai 1647; MC/ET/XXXV/958
      Artisans XVIIe, par M. Jurgens, M.A. Fleury, R. Gourmelon et le personnel du Minutier central, 1954-1996 (fichier papier entièrement dématérialisé; voir contexte dans le Plan d’orientation général - Notaires de Paris, guides thématiques du Minutier).
      contrat d'apprentissage; Levasseur, Jean
  - Minutes. 1793, février, février 1793; MC/ET/XXXV/959
  - Minutes. 1793, mars, mars 1793; MC/ET/XXXV/960
  - Minutes. 1793, avril, avril 1793; MC/ET/XXXV/961
  - Inventaire de Louis-Jean-Marie de Bourbon Penthievre. 1793, 23 avril, 23 avril 1793; MC/ET/XXXV/962
    - Inventaire après décès du citoyen Jean-Marie de Bourbon Penthièvre, 23 avril 1793; MC/ET/XXXV/962
      Report des actes analysés à l'occasion de l'établissement des répertoires numériques dits 'états numérique' des liasses et registres de minutes. (base de données migrée: voir contexte dans le Plan d’orientation général - Notaires de Paris, guides thématiques du Minutier).
      Date de création de la notice: 2012
      inventaire après décès; Penthièvre, Louis Jean Marie de Bourbon (1725-1793, duc de)
    - Inventaire après décès de Louis Jean-Marie de Bourbon-Penthièvre, à Paris et à Sceaux, dont les prisées des bibliothèques., 27 avril 1793; MC/ET/XXXV/962
      Fichier Bibliothèques XVIe-XVIIIe siècles, par Claire Béchu, Marie-Antoinette Fleury, Madeleine Jurgens, Xenia Pamfilova, 1953-1996 (fichier papier entièrement dématérialisé; voir contexte dans le Plan d’orientation général - Notaires de Paris, guides thématiques du Minutier).
      inventaire après décès; Sceaux (Hauts-de-Seine); Penthièvre, Louis Jean Marie de Bourbon (1725-1793, duc de)
    - Inventaire après décès de Louis Jean Marie de Bourbon, duc de Penthièvre, ancien amiral et grand veneur de France, dressé à la requête de sa fille, Louise Marie Adélaïde de Bourbon, épouse séparée de biens de Louis Philippe Joseph de Bourbon, duc d'Orléans, 27 avril 1793; MC/ET/XXXV/962
      l'acte comporte 644 feuillets.
      Précisions sur les fonctions: veneur (grand); amiral.
      Actes signalés par le personnel du Minutier central des notaires de Paris, 2003-2012 (base de données migrée: voir contexte dans le Plan d’orientation général - Notaires de Paris, guides thématiques du Minutier).
      inventaire après décès; Penthièvre, Louis Jean Marie de Bourbon (1725-1793, duc de); Bourbon, Louise Marie Adélaïde de (1753-1821); Orléans, Louis Philippe Joseph d' (1747-1793); officier général; grand officier de la maison du roi (Ancien Régime)
  - Minutes. 1793, mai, mai 1793; MC/ET/XXXV/963
  - Minutes. 1793, juin, juin 1793; MC/ET/XXXV/964
  - Minutes. 1793, juillet, juillet 1793; MC/ET/XXXV/965
  - Minutes. 1793, août - 1793, septembre, août 1793 - septembre 1793; MC/ET/XXXV/966
    - Contrat de mariage entre Philippe Lebas (ou Le Bas) et Elisabeth Duplay, fille de Maurice Duplay et de Françoise Eléonore Vaugeois., 26 août 1793; MC/ET/XXXV/966
      Attention: l'original de l'acte est manquant.
      Cet acte manque dans la liasse.
      MC/RE/XXXV/15
      Signalement par un lecteur en décembre 2014
      Date de création de la notice: 2015 (M.-F. Limon-Bonnet)
      contrat de mariage; Lebas, Philippe (1764-1794); Duplay (Elisabeth (1772-1859)
  - Minutes. an II, vendémiaire - an II, brumaire, vendémiaire an II (22 septembre 1793) - brumaire an II (20 novembre 1793); MC/ET/XXXV/967
  - Minutes. an II, frimaire, frimaire an II (21 novembre 1793) - frimaire an II (20 décembre 1793); MC/ET/XXXV/968
  - Minutes. an II, nivôse, nivôse an II (21 décembre 1793) - nivôse an II (19 janvier 1794); MC/ET/XXXV/969
  - Minutes. an II, pluviose, 1er pluviose an II (20 janvier 1794) - 6 pluviose an II (25 janvier 1794); MC/ET/XXXV/970
    Thion de la Chaume n'exerce pas entre le 7 pluviose an II et le 5 brumaire an III (du 26 janvier au 26 octobre 1794).
  - Minutes. an III, brumaire - an III, frimaire, 6 brumaire an III (27 octobre 1794) - 27 frimaire an III (17 décembre 1794); MC/ET/XXXV/971
  - Minutes. an III, nivôse - an III, pluviose, nivôse an III (21 décembre 1794) - pluviose an III (18 février 1795); MC/ET/XXXV/972
  - Minutes. an III, ventôse - an III, germinal, ventôse an III (19 février 1795) - germinal an III (19 avril 1795); MC/ET/XXXV/973
  - Minutes. an III, floréal - an III, prairial, floréal an III (20 avril 1795) - prairial an III (18 juin 1795); MC/ET/XXXV/974
  - Minutes. an III, messidor, messidor an III (19 juin 1795) - messidor an III (18 juillet 1795); MC/ET/XXXV/975
  - Minutes. an III, thermidor, thermidor an III (19 juillet 1795) - thermidor an III (17 août 1795); MC/ET/XXXV/976
  - Minutes. an III, fructidor, fructidor an III (18 août 1795) - fructidor an III (20 septembre 1795); MC/ET/XXXV/977
  - Minutes. an IV, vendémiaire - an IV, brumaire, vendémiaire an IV (23 septembre 1795) - brumaire an IV (21 novembre 1795); MC/ET/XXXV/978
  - Minutes. an IV, frimaire - an IV, nivôse, frimaire an IV (22 novembre 1795) - nivôse an IV (20 janvier 1796); MC/ET/XXXV/979
  - Minutes. an IV, pluviose - an IV, floréal, pluviose an IV (21 janvier 1796) - floréal an IV (19 mai 1796); MC/ET/XXXV/980
    - Notoriété après décès de Marie Antoinette Sophie Lagrenée, épouse de Maurice Jean Raguideau de La Fosse, notaire., 23 janvier 1796; MC/ET/XXXV/980
      Philippe Bertholet, Études et notaires parisiens en 1803, Paris Association des notaires du Châtelet, 2004 [594 actes] (voir contexte dans le Plan d’orientation général - Notaires de Paris, guides thématiques du Minutier).
      Date de création de la notice: 2006
      notoriété; Raguideau de La Fosse, Maurice Jean; Lagrenée, Marie Antoinette Sophie; notaire
  - Minutes. an IV, prairial - an IV, fructidor, prairial an IV (20 mai 1796) - fructidor an IV (20 septembre 1796); MC/ET/XXXV/981
  - Minutes. an V, vendémiaire - an V, nivôse, vendémiaire an V (22 septembre 1796) - nivôse an V (19 janvier 1797); MC/ET/XXXV/982
  - Minutes. an V, pluviose - an V, floréal, pluviose an V (20 janvier 1797) - floréal an V (19 mai 1797); MC/ET/XXXV/983
  - Minutes. an V, prairial - an V, fructidor, prairial an V (20 mai 1797) - fructidor an V (20 septembre 1797); MC/ET/XXXV/984
  - Minutes. an VI, vendémiaire - an VI, nivôse, vendémiaire an VI (22 septembre 1797) - nivôse an VI (19 janvier 1798); MC/ET/XXXV/985
  - Minutes. an VI, pluviose - an VI, floréal, pluviose an VI (20 janvier 1798) - floréal an VI (19 mai 1798); MC/ET/XXXV/986
    - Bail de location d'un appartement par Charles François Salmon à Joseph Desloges, 4 vendémiaire an VI (22 février 1798); MC/ET/XXXV/986
      Les membres du conseil général de la commune robespierriste de Paris (200 actes), par Béatrice Vanuxem, 1992-1993 (base de données migrée: voir contexte dans le Plan d’orientation général - Notaires de Paris, guides thématiques du Minutier).
      bail; Desloges, Joseph; Salmon, Charles-François
  - Minutes. an VI, prairial - an VI, fructidor, prairial an VI (20 mai 1798) - fructidor an VI (20 septembre 1798); MC/ET/XXXV/987
  - Minutes. an VII, vendémiaire - an VII, nivôse, vendémiaire an VII (22 septembre 1798) - nivôse an VII (19 janvier 1799); MC/ET/XXXV/988
  - Minutes. an VII, pluviose - an VII, germinal, pluviose an VII (20 janvier 1799) - germinal an VII (19 avril 1799); MC/ET/XXXV/989
  - Minutes. an VIII, floréal - an VIII, fructidor, floréal an VIII (21 avril 1800) - fructidor an VIII (21 septembre 1800); MC/ET/XXXV/990
  - Minutes. an VIII, vendémiaire - an VIII, pluviose, vendémiaire an VIII (23 septembre 1799) - pluviose an VIII (21 février 1800); MC/ET/XXXV/991
  - Minutes. an VIII, ventôse - an VIII, prairial, ventôse an VIII (22 février 1800) - prairial an VIII (19 juin 1800); MC/ET/XXXV/992
  - Minutes. an VIII, messidor - an VIII, fructidor, messidor an VIII (20 juin 1800) - fructidor an VIII (21 septembre 1800); MC/ET/XXXV/993
  - Minutes. an IX, vendémiaire - an IX, nivôse, vendémiaire an IX (23 septembre 1800) - nivôse an IX (21 janvier 1801); MC/ET/XXXV/994
  - Minutes. an IX, pluviose - an IX, ventôse, pluviose an IX (22 janvier 1801) - ventôse an IX (21 mars 1801); MC/ET/XXXV/995
  - Minutes. an IX, germinal - an IX, prairial, germinal an IX (22 mars 1801) - prairial an IX (19 juin 1801); MC/ET/XXXV/996
  - Minutes. an IX, messidor - an IX, fructidor, messidor an IX (20 juin 1801) - fructidor an IX (21 septembre 1801); MC/ET/XXXV/997
  - Minutes. an X, vendémiaire - an X, nivôse, vendémiaire an X (23 septembre 1801) - nivôse an X (20 janvier 1802); MC/ET/XXXV/998
  - Minutes. an X, ventôse - an X, floréal, ventôse an X (21 février 1802) - floréal an X (20 mai 1802); MC/ET/XXXV/999
  - Minutes. an X, prairial - an X, fructidor, prairial an X (21 mai 1802) - fructidor an X (21 septembre 1802); MC/ET/XXXV/1000
    - Vente par Clément-Hercule Carie-Saint-Clément, propriétaire, demeurant rue Grange-Batelière, n°11, à Jean-de-Dieu Soult, général de division des armées de la République, commandant de la garde des consuls, demeurant rue Caumartin, n°742, de 'la maison de plaisance portant le nom de Villeneuve-l'Etang, près de Saint-Cloud, moyennant 270000 francs'., 16 fructidor an X (3 septembre 1802); MC/ET/XXXV/1000
      Fichier dit 'général' XIXe siècle (1147 actes), par Claire Béchu et Guillaume Nahon, 1988-1999. (fichier papier entièrement dématérialisé; voir contexte dans le Plan d’orientation général - Notaires de Paris, guides thématiques du Minutier).
      acte de vente; Saint-Cloud (Hauts-de-Seine); Soult, Jean-de-Dieu; Carie-Saint-Clément, Clément-Hercule
  - Minutes. an XI, vendémiaire - an XI, nivôse, vendémiaire an XI (23 septembre 1802) - nivôse an XI (20 janvier 1803); MC/ET/XXXV/1001
  - Minutes. an XI, pluviose - an XI, prairial, pluviose an XI (21 janvier 1803) - prairial an XI (19 juin 1803); MC/ET/XXXV/1002
    - Vente par Jean-Hyacinthe Langlois, négociant à Paris, place des Victoires Nationales, n°3, à Jean-de-Dieu Soult, général de division, demeurant quai Voltaire, d'une maison, rue de l'Université, n°291, moyennant 120000 francs., 27 pluviose an XI (16 février 1803); MC/ET/XXXV/1002
      acte de vente; Voltaire (quai); Université (rue de l'); Soult, Jean-de-Dieu; Langlois, Jean-Hyacinthe; officier général
  - Minutes. an XI, messidor - an XI, fructidor, messidor an XI (20 juin 1803) - fructidor an XI (21 septembre 1803); MC/ET/XXXV/1003
  - Minutes. an XII, vendémiaire - an XII, frimaire, vendémiaire an XII (24 septembre 1803) - frimaire an XII (22 décembre 1803); MC/ET/XXXV/1004
  - Minutes. an XII, nivôse - an XII, ventôse, nivôse an XII (23 décembre 1803) - ventôse an XII (21 mars 1804); MC/ET/XXXV/1005
  - Minutes. an XII, germinal - an XII, prairial, germinal an XII (22 mars 1804) - prairial an XII (19 juin 1804); MC/ET/XXXV/1006
  - Minutes. an XII, messidor - an XII, fructidor, messidor an XII (20 juin 1804) - fructidor an XII (21 septembre 1804); MC/ET/XXXV/1007
    - GRIMALDI DE MONACO (Joseph-Marie Jérôme Honoré) § Extrait baptistaire déposé de Joseph-Marie Jérôme Honoré GRIMALDI DE MONACO, 20 juillet 1804; MC/ET/XXXV/1007
      Grimaldi de Monaco, Joseph-Marie Jérôme Honoré
  - Minutes. an XIII, vendémiaire - an XIII, floréal, vendémiaire an XIII (23 septembre 1804) - floréal an XIII (20 mai 1805); MC/ET/XXXV/1008
  - Minutes. an XIII, nivôse - an XIII, floréal, nivôse an XIII (22 décembre 1804) - floréal an XIII (20 mai 1805); MC/ET/XXXV/1009
  - Minutes. an XIII, prairial - an XIII, fructidor, prairial an XIII (21 mai 1805) - fructidor an XIII (21 septembre 1805); MC/ET/XXXV/1010
  - Minutes. an XIV, vendémiaire - an XIV, nivôse, vendémiaire an XIV (23 septembre 1805) - 10 nivôse an XIV (1805); MC/ET/XXXV/1011
  - Minutes. 1806, janvier - 1806, juin, janvier 1806 - juin 1806; MC/ET/XXXV/1012
  - Minutes. 1806, juillet - 1806, décembre, juillet 1806 - décembre 1806; MC/ET/XXXV/1013
  - Minutes. 1807, janvier - 1807, mars, janvier 1807 - mars 1807; MC/ET/XXXV/1014
  - Minutes. 1807, avril - 1807, juin, avril 1807 - juin 1807; MC/ET/XXXV/1015
  - Minutes. 1807, juillet - 1807, décembre, juillet 1807 - décembre 1807; MC/ET/XXXV/1016
  - Minutes. 1808, janvier - 1808, avril, janvier 1808 - avril 1808; MC/ET/XXXV/1017
  - Minutes. 1808, mai - 1808, juillet, mai 1808 - juillet 1808; MC/ET/XXXV/1018
  - Minutes. 1808, août - 1808, décembre, août 1808 - décembre 1808; MC/ET/XXXV/1019
  - Minutes. 1809, janvier - 1809, 30 mars, janvier 1809 - 30 mars 1809; MC/ET/XXXV/1020
    1809, janvier à 6 février: actes passés par-devant Auguste Thion de La Chaume.
    1809, 8 février à 30 mars actes passés par-devant Pierre-Amable Viault.
- Répertoire(s) de Auguste THION de LA CHAUME, 16 janvier 1778 - 5 juin 1809; MC/RE/XXXV/14 - MC/RE/XXXV/18
  - Répertoire. 1778, 16 janvier - 1791, 10 mars, 16 janvier 1778 - 10 mars 1791; MC/RE/XXXV/14
    Répertoire des notaires Antoine Belurgey (16 janvier 1778-16 octobre 1788), Auguste Thion de la Chaume (21 octobre 1788-10 mars 1791).
    Informations concernant le classement et la cotation:
    Le niveau inférieur de description, quand il existe, correspond aux mentions d'actes contenues dans le répertoire. Parmi celles-ci, certaines peuvent y être décrites, de manière plus ou moins détaillée. Pour consulter l'acte proprement dit, il convient de rechercher la cote au niveau des articles (registre ou liasse) des minutes du notaire (cote de type 'MC/ET').
    - Notoriété constatant les héritiers du sieur Viot de Fonteny, 22 octobre 1788
      Informations concernant le classement et la cotation du document:
      Attention: la cote de répertoire (de type 'MC/RE') ne permet pas de consulter la minute de l'acte. ll convient de rechercher la cote de la minute (de type 'MC/ET') au niveau des articles (registre ou liasse) de minutes du notaire.
      L'accès aux images numérisées des pages du répertoire se fait au niveau de description supérieur (' Répertoire du notaire '), rubrique ' Consulter les archives numérisées associées'.
      Base Généanot des actes contenant des renseignements d'état civil, 1780-1790 par l'association La France généalogique, 2004-2012 (base de données migrée: voir contexte dans le Plan d’orientation général - Notaires de Paris, guides thématiques du Minutier).
      notoriété; Viot de Fonteny (sieur)
    - Inventaire après décès du sieur Jarry de Mancy, 22 octobre 1788
      inventaire après décès; Jarry de Mancy (sieur)
    - Inventaire après décès du sieur Frichet, 22 octobre 1788
      inventaire après décès; Frichet (sieur)
    - Testament déposé de monsieur Leclerc du Mauny, 27 octobre 1788
      testament; dépôt de pièces; Leclerc du Mauny (monsieur)
    - Notoriété portant renonciation par les sieurs Dupot à la succession du sieur Gosset, 29 octobre 1788
      notoriété; renonciation; Gosset (sieur); Dupot (sieurs)
    - Testament du sieur Massenat, 31 octobre 1788
      testament; Massenat (sieur)
    - Notoriété constatant l'héritier de madame Goussé de La Lande, 31 octobre 1788
      notoriété; Goussé de La Lande (madame)
    - Délivrance de legs de monsieur Casenave Fargain, 5 novembre 1788
      délivrance de legs; Casenave Fargain (monsieur)
    - Notoriété constatant les héritiers du sieur Doniol, 6 novembre 1788
      notoriété; Doniol (sieur)
    - Testament déposé du sieur de Blaveau, 6 novembre 1788
      testament; dépôt de pièces; Blaveau (sieur de)
    - Inventaire après décès de monsieur Fougeroux de Blaveau, 6 novembre 1788
      inventaire après décès; Fougeroux de Blaveau (monsieur)
    - Inventaire après décès de la dame Lauchard, 7 novembre 1788
      inventaire après décès; Lauchard (dame)
    - Testament déposé de la demoiselle Grenier, 8 novembre 1788
      testament; dépôt de pièces; Grenier (demoiselle)